臺灣橋頭地方法院民事判決
111年度岡簡字第105號
原      告  蔡坤財  

訴訟代理人  許世烜律師
            楊家明律師
            葉賢賓律師
被      告  林淑惠  
上列當事人間請求給付票款事件，本院於民國111 年8 月4日言
詞辯論終結，判決如下：
    主      文
被告應給付原告新臺幣柒拾萬元，及自民國一一○年九月三日起
至清償日止，按週年利率百分之六計算之利息。
訴訟費用新臺幣柒仟陸佰元由被告負擔。
本判決第一項得假執行。但被告如以新臺幣柒拾萬元為原告預供
擔保後，免為假執行。
    事實及理由
一、原告主張：原告執有被告所簽發，林合春背書之支票號碼QD
    0000000號、票面金額新臺幣(下同)700,000元、發票日民國
    110年8月30日之支票1紙(下稱系爭支票)，經屆期提示，因
    存款不足而未獲付款。為此依票據法律關係提起本件訴訟，
    聲明：被告應給付原告700,000元，及自110年9月3日起至清
    償日止，按週年利率6%計算之利息。
二、被告則以：系爭支票是伊所有沒錯，但都是交由其妹妹林淑
    娟處理，林淑娟說與原告是工程金錢往來關係，詳細情形並
    不清楚等語（本院卷第35-36頁），並聲明：原告之訴駁回
    。 
三、本院之判斷：
　　按在票據上簽名者，依票上所載文義負責；發票人應照支票
    文義擔保支票之支付；執票人向支票債務人行使追索權時，
    得請求自為付款提示日起之利息，如無約定利率者，依年利
    6釐計算，票據法第5條第1項、第126條、第133條分別定有
    明文。次按支票到期不獲付款時，執票人於行使或保全匯票
    上權利之行為後，對於背書人、發票人及匯票上其他債務人
    得行使追索權；發票人、承兌人、背書人及其他票據債務人
    ，對於執票人連帶負責，票據法第144條準用同法第85條第1
    項、第96條第1項亦規定甚明。經查，原告主張之上開事實
    ，業據提出系爭支票、退票理由單為證，而被告亦坦承系爭
    票據為伊所有並交由妹妹林淑娟所開立，本院依調查證據之
    結果，認原告主張之事實為真。從而，系爭支票既為被告所
    授權簽發，經原告屆期提示未獲付款，依前開規定，被告自
    應就系爭支票所載文義負清償責任。
四、綜上所述，原告依票據法律關係，請求被告給付如主文第1 
    項所示之金額、利息，洵屬正當，應予准許。
五、本件係依民事訴訟法第427條第2項第6款規定，適用簡易訴
    訟程序所為被告敗訴之判決，依同法第389條第1項第3款規
    定，應職權宣告假執行。並依同法第392條第2項之規定，依
    職權宣告被告預供相當擔保，免為假執行。
六、訴訟費用負擔之依據：民事訴訟法第78條。 
中　　華　　民　　國　　111 　年　　8 　　月　　18　　日
                  岡山簡易庭　法　　官  林揚奇
以上正本係照原本作成。
如不服本判決，應於送達後20日內，向本院提出上訴狀並表明上
訴理由，如於本判決宣示後送達前提起上訴者，應於判決送達後
20日內補提上訴理由書（須附繕本）。
中　　華　　民　　國　　111 　年　　8 　　月　　18　　日
                              書 記 官  陳麗如